Ernesto Alonso

Software Developer

Arequipa, Perú (GMT-5) (+51) 978 775 813 ernesto134alonso123@gmail.com github.com/alonsoernesto

Profesional del desarrollo de software con más de tres años de experiencia en el desarrollo web. Hábil en la adopción de nuevas tecnologías y con habilidades de comunicación para liderar equipos. Apasionado por la excelencia técnica y el crecimiento continuo en el campo.

EXPERIENCIA

OPEN INNOVATE COMPANY S.A.C. - Desarrollador FrontEnd ReactJS — Feb 2024 - Nov 2024

Responsable del equipo de Frontend, colaborando de manera continua con los equipos de UI y Backen..

Tech stack: React|S, TailwindCSS, React Media Query, Axios, ChatGPT API.

INVESTAC E.I.R.L. - Desarrollador Backend con Express — Nov 2022 - Ene 2024

- Proyectos y módulos asignados por SENASA, autoridad de Sanidad agraria del Perú.
- Encargado del desarrollo de servicios completos, desde modelos hasta la creación de endpoint en el lado del servidor, así mismo del testing de dichos servicios utilizando la tecnología Jest, y responsable del modelado de Oracle Client.

Tech stack: Express, Apollo Server, TypeGraphql, Typescript, GraphQL, Jest, DBMS Oracle.

EXPONENTIA - Desarrollador ReactJS con Typescript Junior — Dic 2021 - Oct 2022

- Mi equipo de desarrollo, conformado por dos desarrolladores en donde estaría encargado en diseñar interfaces, desarrollar funciones y consumo de endpoints, que es enviado por el equipo de Backend.
- Se desarrollaron varios proyectos, en donde fueron parte de empresas privadas y nacionales.

Tech stack: ReactJS, Typescript, PostgreSQL, Restful API.

Trainee - Desarrollador Java Junior — Abr 2021 - Set 2021

- Enfocado en el desarrollo de servicios web, creación de endpoints con sus respectivos pruebas, así mismo el apoyo para el frontend, para el uso de los endpoints.
- Equipo formado por tres desarrolladores, un senior y middle.

Tech stack: Angular, Java, Spring, Spring Boot, Spring Security, MYSQL, MVC.

PROYECTOS

Clonando Redes Sociales - 2022

- Apasionado por el acrónimo FAANG, que engloba a empresas de gran reconocimiento, y aspiro a competir o trabajar con ellas algún día.
- En donde mi razón es realizar clones de páginas web de estas empresas para comprender su estructura y desarrollo, y así poder aplicar y ampliar mis conocimientos según las prácticas utilizadas por estas compañías.

Tech stack: NextJS, ReactJS, NodeJS, NestJS. MongoDB, MYSQL, RESTful API, GraphQL, Redis (+3).

SKILLS

- Lenguajes de Programación: JavaScript, Typescript, C#, Java
- Frameworks / Librerías: Advanced: ReactJS, NextJS, NestJS, GraphQL, NodeJS, CSS; Intermediate: Angular, Spring Boot,
 .NET.
- Base de Datos: MongoDB, Firebase, SQL Server, MySQL, Oracle, PostgresQL
- Software: VCode, Neovim, Postman, Git, GitFlow, Linux, Docker, Github Actions CI/CD, Jira, Slack, Notion
- Lenguajes: Intermedio: Inglés (B1); Nativo: Español.
- +Plus: Reparación de Hardware (Smartphones Ordenadores), Electrónica Intermedia, mecánica básica

EDUCACIÓN

- Universidad Peruana de Ciencias Aplicadas (UPC) Lima, Perú, Bachiller en Ingeniería de Sistemas.
- Instituto Superior Tecnológico de Arequipa UNITEK Arequipa, Perú. Técnico en Desarrollo de Sistemas, April 2021
- Instituto de educación superior TECSUP Arequipa, Perú. Certificado en Desarrollo WEB Full Stack, Junio 2020

CERTIFICACIONES

- Técnico en Desarrollo de Sistemas de Información UNITEK 2021
- Especializado en Desarrollo WEB Full Stack TECSUP 2020
- <u>Certificados en Ingles Básico A2</u> ACISTPERU 2020
- Puedes saber más acerca de mi en linktr.ee/ernesto alonso